Inventaris van het archief van jhr. mr. G.C.W. van Tets van Goudriaan
Nationaal Archief, Den Haag
Collectie 112 Van Tets van Goudriaan
Tets van Goudriaan, van suppl. 2
1600-1897
C25127
0.90 meter; 14 inventarisnummers.
Normale geschreven, getypte en gedrukte documenten, geen bijzondere handschriften.
Nationaal Archief, Den Haag
Van Tets van Goudriaan
Van der Dussen
George Catharinus Willem van Tets van Goudriaan (1882-1948)
Het archief bevat stukken afkomstig van G.C.W. van Tets van Goudriaan; onder meer stukken met betrekking tot het beheer van de hofstede Treslong onder Hillegom en goederen op Overflakkee, en genealogische en persoonlijke stukken van de familie van Tets van Goudriaan. Daarnaast bevat het archief stukken inzake nalatenschappen van diverse leden van de familie Van der Dussen.
Archiefvorming
Geschiedenis van het archiefbeheer
De stukken zijn in september 1947 door Jhr.Mr. G.C.W. van Tets van Goudriaan aan het Algemeen Rijksarchief gezonden.
De rechtstitel is (nog) onbekend
De verwerving van het archief
Het archief is door schenking verworven.
2.21
Aanwijzingen voor de gebruiker
Openbaarheidsbeperkingen
Volledig openbaar.
Materiële beperkingen
Aanvraaginstructie
Openbare archiefstukken kunnen online worden aangevraagd en gereserveerd. U kunt dit ook via de terminals in de studiezaal van het Nationaal Archief doen. Om te kunnen reserveren dient u de volgende stappen te volgen:
U maakt een profiel aan op www.gahetna.nl, en logt vervolgens in
Via de archiefinventaris (alleen de beschrijvingen met rode nummers) selecteert u het gewenste archiefstuk door op de knop 'Reserveren' te klikken
In het volgende scherm geeft u aan op welke dag u het archiefstuk wilt inzien
Indien u zich bevindt in de studiezaal en een tafelnummer heeft ontvangen kunt u dit nummer vermelden. Als u geen tafelnummer heeft kunt u tafelnummer 777 laten staan
Vervolgens bevestigt u uw reservering door deze te versturen.
Verwant materiaal
Beschikbaarheid van kopieën
Afgescheiden archiefmateriaal
Lijst der bestanddelen naar onderscheidene adressen verzonden.
Terug aan Jhr. Mr.G.C.W.van Tets van Goudriaan alhier, (Wassenaarseweg 15)
Diverse bescheiden van zeer persoonlijke aard en/of recente datum; boedelpapieren, albums, reisdagboeken, e.d.m.
Aan de bibliotheek van het Genootschap De Nederlandse Leeuw
2 trommels met genealogische en persoonlijke gegevens.
Aan het Gemeente-archief te Dordrecht
Stukken betr.de St.Odolphus- en de St. Annakapellen in de Grote Kerk te Dordrecht, beneficies en altaren in die kapellen, etc.;graven in en bij die kerk; het hofje "burgermeesterspoortje" te Dordrecht; schooloratie "de morte Socratis" gehouden te Dordrecht; losrentebrieven der familie v. Slingelandt (alles bijeen in 2 porteffeuilles)
Aan het Gemeente-archief te Haarlem
Eigendomsbewijzen van het huis St.Jansstraat 26, van 1696 af: schooloratie "de Philopoemene" in 1830 door J.G.W.v.Tets gehouden.
Aan het Gemeente-archief te Hulst
Album van het muziekgezelschap te Hulst, midden der 19e eeuw.
Universiteitsbibliotheek te Utrecht:
collegedictaat van prof. Hahn over physica; dictata over staatsrechtelijke onderwerpen van het college van prof. Vreede.
Universiteitsbibliotheek te Leiden:
briefwisseling van J.H.G. v. T.v.G., als Minister van Binn. Zaken, over het Woordenboek der Ned. Taal (vgl. de Voorrede van dl. I van dat werk); adversaria van Mr. A.W.N. v. Tets v. Goudriaan, 1797; dictaat college staats-en rechtsgeschiedenis van Thorbecke, 1833-1835; dissertatie J.G.H. v. Tets, continens historiam muneri consiliarii pensionarii Hollandiae (1836), met aantekeningen.
Bibliotheek van het Algemeen Rijksarchief:
enkele boekjes, ged. met aantekeningen.
Verwante archieven
NL-HaNA, Familie Van Tets van Goudriaan en aanverwante Geslachten 1547-1889, 2.21.158
NL-HaNA, Jhr. mr. D.A.W. van Tets van Goudriaan [levensjaren 1844-1930] 1879-1908, 2.21.159.01
Beschrijving van de series en archiefbestanddelen
- Stukken betreffende de strafvervolging tegen Jacob van Tets Amsterdam., 1700; 1; 1 dossier
- Stukken betreffende de aanspraak op de boedel van Maria Jacob Damen, ter weeskamer van Amsterdam. met retroacta., 1869; 2; 1 (fragmentarisch) dossier
- Stukken betreffende het beheer van de hofstede Treslong onder Hillegom, met toebehoren., 1853-1897; 3; 1 bundel
- Inventaris der nalatenschap van mevr. C.F. van den Ende geb. Bsse van Westerholt, overleden in 1858 op den huize Treslong., 4; 1 deel
- "Stukken betrekking hebbende tot het vermogen van het geslacht Van den Ende", met lijst., 1670-1859; 5-6; 1 bundel in 2 pakken
  - Bestanddeel 1, 5
  - Bestanddeel 2, 6
- "Oude papieren betrekking hebbende op het geslacht Van der Dussen" (en Van Slingelandt)., c. 1600-1869; 7; 1 bundel
- "Boedel van Jonkvrouwe Jacoba Catharina Françoise van der Dussen"., 1855; 8; 1 dossier
- Stukken betreffende de boedel van Jhr. Ocker van der Dussen, overleden 1856. Met retroacta 1843., 1856-1866; 9; 1 dossier
- Stukken betreffende de boedel van Jhr.Ewout van der Dussen, overleden 1864. Met retroacta 1860., 1865; 10; 1 dossier
- Stukken betreffende de boedel van Jkvr. H.E.A. van der Dussen, overleden 1879. Met retroacta 1833., 1879-1881; 11; 1 dossier
- Stukken betreffende het beheer der goederen op Overflakkee, behorende tot de boedel bedoeld in no.11., 1865-1880; 12; 1 pak
- Genealogische stukken van Tets van Goudriaan:, 13; 1 pak
  - "Justificatoire stukken IIIe-Xe generatie"., a.; 8 omslagen
  - "XIe generatie: stukken betr. Dirk Arnold Willem"., b.; 1 omslag
  - "Genealogie blz.37: Jacob George Hieronymus van Tets"., c.; 1 omslag
  - Losse bewijsstukken van genealogische aard., d.; 1 omslag
  - Lijst van familieportretten. 1786, e.; 1 stuk
- "Album Amicorum A.A. van Tets"., 1755-1769; 14; 1 deel